<?xml version='1.0' encoding='utf-8'?>
<verb default="ailtéarnaigh" disambig="">
  <verbalNoun default="ailtéarnú" />
  <verbalAdjective default="ailtéarnaithe" />
  <tenseForm default="ailtéarnaigh" tense="Past" dependency="Indep" person="Base" />
  <tenseForm default="ailtéarnaíomar" tense="Past" dependency="Indep" person="Pl1" />
  <tenseForm default="ailtéarnaíodar" tense="Past" dependency="Indep" person="Pl3" />
  <tenseForm default="ailtéarnaíodh" tense="Past" dependency="Indep" person="Auto" />
  <tenseForm default="ailtéarnaigh" tense="Past" dependency="Dep" person="Base" />
  <tenseForm default="ailtéarnaíomar" tense="Past" dependency="Dep" person="Pl1" />
  <tenseForm default="ailtéarnaíodar" tense="Past" dependency="Dep" person="Pl3" />
  <tenseForm default="ailtéarnaíodh" tense="Past" dependency="Dep" person="Auto" />
  <tenseForm default="ailtéarnaíodh" tense="PastCont" dependency="Indep" person="Base" />
  <tenseForm default="ailtéarnaínn" tense="PastCont" dependency="Indep" person="Sg1" />
  <tenseForm default="ailtéarnaíteá" tense="PastCont" dependency="Indep" person="Sg2" />
  <tenseForm default="ailtéarnaímis" tense="PastCont" dependency="Indep" person="Pl1" />
  <tenseForm default="ailtéarnaídís" tense="PastCont" dependency="Indep" person="Pl3" />
  <tenseForm default="ailtéarnaítí" tense="PastCont" dependency="Indep" person="Auto" />
  <tenseForm default="ailtéarnaíodh" tense="PastCont" dependency="Dep" person="Base" />
  <tenseForm default="ailtéarnaínn" tense="PastCont" dependency="Dep" person="Sg1" />
  <tenseForm default="ailtéarnaíteá" tense="PastCont" dependency="Dep" person="Sg2" />
  <tenseForm default="ailtéarnaímis" tense="PastCont" dependency="Dep" person="Pl1" />
  <tenseForm default="ailtéarnaídís" tense="PastCont" dependency="Dep" person="Pl3" />
  <tenseForm default="ailtéarnaítí" tense="PastCont" dependency="Dep" person="Auto" />
  <tenseForm default="ailtéarnaíonn" tense="PresCont" dependency="Indep" person="Base" />
  <tenseForm default="ailtéarnaím" tense="PresCont" dependency="Indep" person="Sg1" />
  <tenseForm default="ailtéarnaímid" tense="PresCont" dependency="Indep" person="Pl1" />
  <tenseForm default="ailtéarnaítear" tense="PresCont" dependency="Indep" person="Auto" />
  <tenseForm default="ailtéarnaíonn" tense="PresCont" dependency="Dep" person="Base" />
  <tenseForm default="ailtéarnaím" tense="PresCont" dependency="Dep" person="Sg1" />
  <tenseForm default="ailtéarnaímid" tense="PresCont" dependency="Dep" person="Pl1" />
  <tenseForm default="ailtéarnaítear" tense="PresCont" dependency="Dep" person="Auto" />
  <tenseForm default="ailtéarnóidh" tense="Fut" dependency="Indep" person="Base" />
  <tenseForm default="ailtéarnóimid" tense="Fut" dependency="Indep" person="Pl1" />
  <tenseForm default="ailtéarnófar" tense="Fut" dependency="Indep" person="Auto" />
  <tenseForm default="ailtéarnóidh" tense="Fut" dependency="Dep" person="Base" />
  <tenseForm default="ailtéarnóimid" tense="Fut" dependency="Dep" person="Pl1" />
  <tenseForm default="ailtéarnófar" tense="Fut" dependency="Dep" person="Auto" />
  <tenseForm default="ailtéarnódh" tense="Cond" dependency="Indep" person="Base" />
  <tenseForm default="ailtéarnóinn" tense="Cond" dependency="Indep" person="Sg1" />
  <tenseForm default="ailtéarnófá" tense="Cond" dependency="Indep" person="Sg2" />
  <tenseForm default="ailtéarnóimis" tense="Cond" dependency="Indep" person="Pl1" />
  <tenseForm default="ailtéarnóidís" tense="Cond" dependency="Indep" person="Pl3" />
  <tenseForm default="ailtéarnófaí" tense="Cond" dependency="Indep" person="Auto" />
  <tenseForm default="ailtéarnódh" tense="Cond" dependency="Dep" person="Base" />
  <tenseForm default="ailtéarnóinn" tense="Cond" dependency="Dep" person="Sg1" />
  <tenseForm default="ailtéarnófá" tense="Cond" dependency="Dep" person="Sg2" />
  <tenseForm default="ailtéarnóimis" tense="Cond" dependency="Dep" person="Pl1" />
  <tenseForm default="ailtéarnóidís" tense="Cond" dependency="Dep" person="Pl3" />
  <tenseForm default="ailtéarnófaí" tense="Cond" dependency="Dep" person="Auto" />
  <moodForm default="ailtéarnaíodh" mood="Imper" person="Base" />
  <moodForm default="ailtéarnaím" mood="Imper" person="Sg1" />
  <moodForm default="ailtéarnaigh" mood="Imper" person="Sg2" />
  <moodForm default="ailtéarnaímis" mood="Imper" person="Pl1" />
  <moodForm default="ailtéarnaígí" mood="Imper" person="Pl2" />
  <moodForm default="ailtéarnaídís" mood="Imper" person="Pl3" />
  <moodForm default="ailtéarnaítear" mood="Imper" person="Auto" />
  <moodForm default="ailtéarnaí" mood="Subj" person="Base" />
  <moodForm default="ailtéarnaímid" mood="Subj" person="Pl1" />
  <moodForm default="ailtéarnaítear" mood="Subj" person="Auto" />
</verb>
